Inventaris van de archieven van de 5e Sector van het Ministerie van Sociale Zaken en Werkgelegenheid, (1941) 1945 - 1994
Nationaal Archief, Den Haag
Ministerie van Sociale Zaken en Werkgelegenheid: 5e Sector
SoZa / 5e sector
1945-1994
S41
37.10 meter; 2035 inventarisnummers.
Normale geschreven en getypte documenten, geen bijzondere handschriften. Het archief bestaat uit dossiers.
Nationaal Archief, Den Haag
Bureau Secretaris Generaal, 1945 - 1993
Centrale Afdeling Kabinets- en Administratieve Zaken, 1945 - 1994
Centrale Afdeling Financieel Economische Zaken, 1941 - 1951
Stafafdeling Wetgeving en Juridische Aangelegenheden, 1960 - 1994
Centrale Directie Voorlichting, Bibliotheek en Documentatie, 1945 - 1993
Het archief bevat de neerslag van de werkzaamheden van vijf afdelingen: Bureau Secretaris Generaal, Centrale Afdeling Kabinets- en Administratieve Zaken, Centrale Afdeling Financieel Economische Zaken, de Stafafdeling Wetgeving en Juridische Aangelegenheden en de Centrale Directie Voorlichting, Bibliotheek en Documentatie. Het gros van de archiefstukken dateert uit de jaren 1945 tot 1994 en bevat voornamelijk beleids- en vergaderstukken, notulen, correspondentie en adviesaanvragen van de onder de genoemde afdelingen ressorterende commissies, project- en werkgroepen.
Archiefvorming
Geschiedenis van de archiefvormer
1. Bureau Secretaris Generaal
Dit bureau stond direct onder de secretaris-generaal en zijn plaatsvervanger. Een aantal taken van het bureau waren:
het assisteren van de secretaris-generaal bij diens werkzaamheden
het behandelen van juridische en beleidsvragen van algemene aard
het coördineren inzake departementale en interdepartementale aangelegenheden, voorzover deze niet door een bepaalde afdeling worden verzorgd
toezicht op beroepskeuzevoorlichting door gesubsidieerde particuliere bureaus en de directie voor specialistisch arbeidsvoorzieningsbeleid van het Directoraat-Generaal voor de Arbeidsvoorziening
werkzaamheden inzake ministerraadstukken en uitvoering van besluiten terzake.
Het bureau bestaat uit een administrateur (hoofd van het bureau) en een hoofdcommies of referendaris.
2. Centrale Directie Algemene Zaken
Deze afdeling werd in de jaren veertig het Kabinet van de Minister genoemd met daaronder een administratieve dienst. Vanaf 1957 werd de afdeling Kabinets- en Administratieve Zaken ingesteld. Deze afdeling was onderverdeeld in onder andere een Kabinet van de Minister, een afdeling Algemeen Secretariaat en Personeelszaken, een onderafdeling Administratieve Zaken, een onderafdeling Post- en Archiefzaken en een onderafdeling Communicatie. De belangrijkste taken van deze afdeling waren:
het zorgdragen voor koninklijke onderscheidingen en andere zaken van algemene of geheime aard, welke niet tot een bepaalde afdeling behoren of op last van de minister worden behandeld
het zorgdragen voor aangelegenheden van protocollaire aard
het uitvoeren van secretariaatswerkzaamheden ten behoeve van de minister
het organiseren van de postbehandeling en het archiefbeheer bij het ministerie en de daaronder ressorterende diensten en instellingen
het bestellen van administratief drukwerk ten behoeve van het ministerie en de daaronder ressorterende diensten en instellingen
het zorgdragen voor personeelsaangelegenheden, materiële voorzieningen en financiële zaken.
In de jaren tachtig veranderde de naam in de Centrale Directie Algemene Zaken (DAZ).
3. Centrale Directie Financieel Economische Zaken
In de jaren zestig was de benaming Afdeling Comptabiliteit, later de Centrale Afdeling Financieel Economische Zaken. Dit veranderde in de jaren tachtig in de Centrale Directie Financieel Economische Zaken (FEZ). Een aantal belangrijke taken waren:
het uitvoeren van taken betreffende de departementale begroting, het financiële beheer en het toezicht daarop
het zorgdragen voor het beleid over de financiële processen
het adviseren van de directie, de ambtelijke leiding en de bewindspersonen van Sociale Zaken en Werkgelegenheid over beleidsvoornemens vanuit de optiek van doelmatigheid, doeltreffendheid, budgettaire inpasbaarheid, bekostiging- en financieringssystematiek en ordelijk financieel beheer.
Ook coördineerde de directie onderzoeken van de Algemene Rekenkamer en voerde het bekostigingsactiviteiten uit, die verband hielden met de toekenning en de verrekening van subsidies, voorschotten en budgetten aan uitvoerende instellingen voor uitkerings- en subsidieregelingen.
4. Centrale Directie Wetgeving en Juridische Aangelegenheden
Hieronder volgen de belangrijkste taken van deze afdeling:
in samenwerking met de betrokken beleidsafdelingen voorbereiden van wettelijke regelingen
het behandelen van juridische aangelegenheden en het adviseren over de juridische aspecten van bij andere afdelingen in behandeling zijnde aangelegenheden.
De eerdere benaming van deze directie was Stafafdeling Wetgeving en Juridische Aangelegenheden.
5. Centrale Directie Voorlichting, Bibliotheek en Documentatie
Ook deze directie viel direct onder de (plv.) secretaris-generaal. Hieronder volgen een aantal taken die onder de verantwoordelijkheid van deze directie vielen:
het verzamelen, toegankelijk maken, ter beschikking stellen en beheren van literatuurgegevens die het werkterrein van het departement betreffen, zowel ten behoeve van het departement als van andere overheidsinstanties, particuliere instellingen en personen
het verstrekken van literatuurinformatie en het uitvoeren van literatuurrecherches
het uitgeven van een documentatieoverzicht
het voorlichten van het publiek door middel van alle voorlichtingsmedia
het toezicht houden op en het bestellen van publicaties van het ministerie en de daaronder ressorterende diensten en instellingen.
Deze directie was dus een pers- en informatiedienst. De directie is de opvolger van de Stafafdeling Externe Betrekkingen, daarvoor Afdeling Voorlichting genaamd.
Geschiedenis van het archiefbeheer
De archieven zijn in 2008 krachtens wettelijk voorschrift door het Ministerie van Sociale Zaken en Werkgelegenheid aan het Nationaal Archief overgedragen.
Inhoud en structuur van het archief
2.15
Inhoud
Het archief bevat de neerslag van de activiteiten van de ondersteunende afdelingen (diensten), die niet tot één van de vier Directoraten-Generaal behoorden, de zogenaamde 5e sector, en de daaronder ressorterende commissies, project- en werkgroepen. Met de herinrichting van het ministerie per januari 1994 verviel de term 5e sector. Archiefbescheiden van na deze periode zijn dan ook afgezonderd.
Als begincesuur geldt dus feitelijk het jaar 1945 en als eindcesuur het jaar 1993. Voor de volledigheid van de dossiers zijn echter ook stukken van voor 1945 en na 1993 in deze toegang opgenomen.
Selectie en vernietiging
Tijdens de bewerking door de Centrale Archief Selectiedienst zijn ca. 65 meter archiefbescheiden verwijderd ter vernietiging.
Voor de bewerking van het archief is gebruik gemaakt van de volgende selectielijsten:
Selectielijst voor de neerslag van de handelingen van de minister van Sociale Zaken en Werkgelegenheid en de onder hem ressorterende actoren op het beleidsterrein Rijksbegroting over de periode 1945-2000, 22 januari 2005/nr.C/S/05/142, (Stcrt. 31 maart 2005, nr. 62/pag. 34) (RIO 015)
Selectielijst voor de neerslag van de handelingen van de minister van Sociale Zaken en Werkgelegenheid en de onder hem ressorterende actoren op het beleidsterrein arbeidsomstandigheden over de periode vanaf 1940, 4 december 1996,/nr. 96.755.RWS/EIBDAZ/DA/96/3465 (Stcrt. 1997, nr. 22/pag. 9), rekening houdend met de aanvulling over de periode 1994 - 1998, 27 september 2000/R&B/OSTA/2000/1547 (Stcrt. 1 december 2000, nr. 234/pag. 19) (RIO 024)
Selectielijst voor de neerslag van de handelingen van de minister van Sociale Zaken en Werkgelegenheid en de onder hem ressorterende actoren op het beleidsterrein Rijkshuisvesting over de periode vanaf 1945, 12 maart 2007/Nr.C/S&A.07/603 (Stcrt. 26 juli 2007, nr. 142/pag. 6) (RIO 045)
Selectielijst voor de neerslag van de handelingen van de minister van Sociale Zaken en Werkgelegenheid en de onder hem ressorterende actoren op het beleidsterrein voorlichting van de Rijksoverheid over de periode vanaf 1945, 3 mei 2007/Nr. C/S&A/07/1169 (Stcrt. 14 juni 2007, nr. 112/pag. 10) (RIO 46)
Selectielijst voor de neerslag van de handelingen van de Minister van Sociale Zaken en Werkgelegenheid en de onder hem ressorterende actoren op het beleidsterrein inkomens- en arbeidsvoorwaardenbeleid over de periode vanaf 1945, 14 maart 2006/nr.C/S&A/06/557 (Stcrt. 16 februari 2007.nr.34/pag. 11) (RIO 047)
Selectielijst voor de neerslag van de handelingen van de Minister van Sociale Zaken en Werkgelegenheid en de onder hem ressorterende actoren op het beleidsterrein gewasbescherming over de periode vanaf 1945, 4 juli 2006/nr.C/S&A/06/1530, (Stcrt. 11 december 2006, nr. 241/pag. 12) (RIO 054)
Selectielijst voor de neerslag van de handelingen van de minister van Sociale Zaken en Werkgelegenheid en de onder hem ressorterende actoren op het beleidsterrein sociale verzekeringen, 14 oktober 2005/nr. C/S&A/05/2046, (Stcrt. 12 januari 2006, nr. 9/pag. 12) (RIO 066)
Selectielijst voor de neerslag van de handelingen van de minister van Sociale Zaken en Werkgelegenheid en de onder hem ressorterende actoren op het deelbeleidsterrein Arbeidsverhoudingen bij de overheid over de periode 1945 - 1995 (1997), 3 september 2001/R&B/OSA/2001/873, (Stcrt. 17 oktober 2001, nr. 201/pag.10) (RIO 072). Bij het gebruik van deze lijst is rekening gehouden met de publicatie van het Basisselectiedocument voor de Minister van Sociale Zaken en Werkgelegenheid en de onder hem ressorterende actoren op het deelbeleidsterrein van Personeelszaken, t.w. het personeelsdossier, 16 augustus 2007/Nr. C/S&A/07/1519, (Stcrt. 20 november 2007, nr. 225/pag. 15). Rekening houdend met de rectificatie in de Staatscourant van 18 december 2007, nr. 245 / p. 26.
Selectielijst voor de neerslag van de handelingen van de minister van Sociale Zaken en Werkgelegenheid en de onder hem ressorterende actoren op het deelbeleidsterrein formatiebeleid, arbeidsmarktbeleid en personeelsontwikkeling en mobiliteit over de periode 1945 - 1996, 3 september 2001/R&B/OSA/2001/873, (Stcrt. 17 oktober 2001, nr. 201/pag.10) (RIO 075). Bij het gebruik van deze lijst is rekening gehouden met de publicatie van het Basisselectiedocument voor de Minister van Sociale Zaken en Werkgelegenheid en de onder hem ressorterende actoren op het deelbeleidsterrein van Personeelszaken, t.w. het personeelsdossier, 16 augustus 2007/Nr. C/S&A/07/1519, (Stcrt. 20 november 2007, nr. 225/pag. 15). Rekening houdend met de rectificatie in de Staatscourant van 18 december 2007, nr. 245 / p. 26.
Selectielijst voor de neerslag van de handelingen van de minister van Sociale Zaken en Werkgelegenheid en de onder hem ressorterende actoren op het deelbeleidsterrein personeelsinformatievoorziening en -administratie over de periode 1945 - 1996, 3 september 2001/R&B/OSA/2001/873, (Stcrt. 17 oktober 2001, nr. 201/pag.10) (RIO 077). Bij het gebruik van deze lijst is rekening gehouden met de publicatie van het Basisselectiedocument voor de Minister van Sociale Zaken en Werkgelegenheid en de onder hem ressorterende actoren op het deelbeleidsterrein van Personeelszaken, t.w. het personeelsdossier, 16 augustus 2007/Nr. C/S&A/07/1519, (Stcrt. 20 november 2007, nr. 225/pag. 15). Rekening houdend met de rectificatie in de Staatscourant van 18 december 2007, nr. 245 / p. 26.
Selectielijst voor de neerslag van de handelingen van de minister van Sociale Zaken en Werkgelegenheid en de onder hem ressorterende actoren op het beleidsterrein bezitsvorming over de periode 1945 - 1994, 26 maart 2001/R&B/OSA/2001/918 (Stcrt. 9 mei 2001, nr. 89/pag. 15) (RIO 088)
Selectielijst voor de neerslag van de handelingen van de minister van Sociale Zaken en Werkgelegenheid en de onder hem ressorterende actoren op het beleidsterrein sociale voorzieningen over de periode 1940 - 2004, 17 januari 2006/nr. C/S&A/06/2639 (Stcrt. 11 april 2006, nr. 72/pag.13) (RIO 089)
Selectielijst voor de neerslag van de handelingen van de minister van Sociale Zaken en Werkgelegenheid en de onder hem ressorterende actoren op het beleidsterrein overheidsinformatievoorziening over de periode 1945 - 1999, 11 juli 2003/C/S/03/1697, (Stcrt. 20 oktober 2003, nr. 202/ pag. 12) (RIO 92)
Selectielijst voor de neerslag van de handelingen van de minister van Sociale Zaken en Werkgelegenheid en de onder hem ressorterende actoren op het beleidsterrein adelsbeleid, adelsrecht en het decoratiestelsel over de periode vanaf 1945, 6 februari 2006/nr. C/S&A/06/119 (Stcrt. 6 juni 2006, nr. 107/pag. 15 (RIO 101)
Selectielijst voor de neerslag van de handelingen van de minister van Sociale Zaken en Werkgelegenheid en de onder hem ressorterende actoren op het beleidsterrein dienstplicht over de periode vanaf 1945, 24 juni 2002/nr. C/S/2002/2845 (Stcrt. 17 oktober 2002, nr. 200/pag. 9) (RIO 102)
Selectielijst voor de neerslag van de handelingen van de minister van Sociale Zaken en Werkgelegenheid en de onder hem ressorterende actoren op het beleidsterrein arbeidsverhoudingen over de periode 1945 - 1994, 7 november 2002/nr. C/S/02/3693 (Stcrt. 25 februari 2003, nr. 39/pag. 24) (RIO 114)
Selectielijst voor de neerslag van de handelingen van de minister van Sociale Zaken en Werkgelegenheid en de onder hem ressorterende actoren op het beleidsterrein Emancipatie en gelijke behandeling over de periode vanaf 1965, 29 juli 2003/Nr. C/S/03/1863, (Stcrt. 5 december 2003, nr. 236/pag. 13) (RIO 131)
Selectielijst voor de neerslag van de handelingen van de minister van Sociale Zaken en Werkgelegenheid en de onder hem ressorterende actoren op het beleidsterrein arbeidsvoorzieningenbeleid over de periode vanaf 1945, 11 november 2004/nr. C/S/04/2452 (Stcrt. 13 januari 2005, nr. 9/pag. 16) (RIO 134A)
Selectielijst voor de neerslag van de handelingen van de minister van Sociale Zaken en Werkgelegenheid en de onder hem ressorterende actoren op het beleidsterrein Organisatie van de Rijksoverheid over de periode 1945 - 1999, 5 juli 2005/Nr. C/S&A/051358, (Stcrt. 16 december 2005, nr. 245/ pag. 25) (RIO 143). Rekening houdend met de actualisatie in de Staatscourant van 14 juni 2007, nr. 112 / p. 10.
Selectielijst voor de neerslag van de handelingen van de minister van Sociale Zaken en Werkgelegenheid en de onder hem ressorterende actoren op het deelbeleidsterrein van Personeelszaken, te weten het personeelsdossier, 16 augustus 2007/Nr. C/S&A/07/1519, (Stcrt. 20 november 2007, nr. 225/pag. 15) (RIO 168). Rekening houdend met de rectificatie in de Staatscourant van 18 december 2007, nr. 245 / p. 26.
Ordening van het archief
Voor de ordening van het archief is gekozen voor een indeling per afdeling en daaronder volgens de archiefcode van het Ministerie van Sociale Zaken en Werkgelegenheid. Daarbinnen zijn de stukken deels op onderwerp en deels chronologisch geordend.
Aanwijzingen voor de gebruiker
Openbaarheidsbeperkingen
Volledig openbaar.
Materiële beperkingen
Aanvraaginstructie
Openbare archiefstukken kunnen online worden aangevraagd en gereserveerd. U kunt dit ook via de terminals in de studiezaal van het Nationaal Archief doen. Om te kunnen reserveren dient u de volgende stappen te volgen:
U maakt een profiel aan op www.gahetna.nl, en logt vervolgens in
Via de archiefinventaris (alleen de beschrijvingen met rode nummers) selecteert u het gewenste archiefstuk door op de knop 'Reserveren' te klikken
In het volgende scherm geeft u aan op welke dag u het archiefstuk wilt inzien
Indien u zich bevindt in de studiezaal en een tafelnummer heeft ontvangen kunt u dit nummer vermelden. Als u geen tafelnummer heeft kunt u tafelnummer 777 laten staan
Vervolgens bevestigt u uw reservering door deze te versturen.
Verwant materiaal
Beschikbaarheid van kopieën
Beschrijving van de series en archiefbestanddelen
- Bureau Secretaris Generaal, 1.
  - Organismen en hun organisatie, 07.
    - Organisatie en reorganisatie, 07.125
      - Stukken betreffende het leveren van een bijdrage aan de totstandkoming van de Heroverweging Centrale Diensten Wetgeving en Juridische Zaken., 1983; 1; 1 omslag
        Oude code: 020208
      - Stukken betreffende het opstellen van een notitie over een afslankingsoperatie van het Ministerie van Sociale Zaken en Werkgelegenheid tot 1990, alsmede het opstellen van een notitie over een taakreductie binnen de 5de sector., 1985-1987; 2; 1 pak
        Oude code: 20285
      - Begeleidingsgroep Centraal Bestuur Arbeidsvoorziening., 1985-1989; 3-10; 6 pakken en 2 omslagen
        - Algemeen. 1985-1989, 3-9
          - 1985, 3; omslag
            Oude code: 020209
          - 1986, 4
          - deel I, 1987, 5; omslag
          - deel II, 1987, 6
          - deel III, 1987, 7
            Oude code: 020210
          - 1988, 8
          - 1989, 9
        - Vergaderstukken van de begeleidingsgroep Centraal Bestuur Arbeidsvoorziening, 1987 - 1988, 10; 1 pak
      - Stukken betreffende het voeren van overleg met bonden over de arbeidsvoorwaarden Arbvo Tripartite., 1986-1987; 11; 1 pak
      - Stukken betreffende het laten verrichten van een onderzoek naar de mogelijke privatisering van het SZW Computercentrum (SCC)., 1986-1988; 12-18; 2 pakken en 5 omslagen
        - Algemeen. 1986-1988, 12-13
          - 1986-1987, 12; pak
            Oude code: 020287
          - 1988, 13; pak
        - Overeenkomst, 1987, 14
        - Klankbordoverleg. 1987-1988, 15-16
          - 1987, 15
          - 1988, 16
        - Rapporten. 1987-1988, 17-18
          - 1987, 17
          - 1988, 18
      - Stukken betreffende het bepalen van de werkwijze ten aanzien van de personeelsreductie en ontvlechting van Arbeidsvoorziening bij de Centrale Afdeling Gebouwen en Materieel., 1987; 19; 1 omslag
        Oude code: 20195
      - Stukken betreffende het opstellen van een notitie over de organisatorische positie van de Directie Internationale Zaken die overgaat van de 5de sector naar het Directoraat-Generaal Algemene Beleidsaangelegenheden., 1987; 20; 1 omslag
      - Stukken betreffende het voeren van overleg met de verschillende afdelingen die tot de 5de sector behoren over de reorganisatie van de 5de sector., 1987; 21; 1 pak
      - Stukken betreffende het voorbereiden van de afslankingstaakstelling voor de 5de sector., 1987; 22; 1 pak
      - Stukken betreffende het leveren van een bijdrage aan het verbeteren van de (inter)departementale organisatie (Grote Efficiency Operatie)., 1990-1992; 23-26; 3 pakken en 1 omslag
        - Discussie eerste ronde, 1990, 23; omslag
          Oude code: 020295
        - Correspondentie, 1990 - 1991, 24
        - Decentralisatie posterioriteiten en kerntaken, 1991, 25
        - Tot stand komen van de kerntakenanalyse, 1991 - 1992, 26
          Oude code: 020297
      - Stukken betreffende het Algemeen Organisatie en Mandaatbesluit SZW 1993 en 1994 en het Organisatie en Mandaatbesluit Centrale Directies SZW 1993., 1993-1994; 27; 1 pak
        Oude code: 17510
    - Functioneren van het organisme. Beheershandelingen, 07.35
    - Financiën, 07.352
    - Begrotingen, balansen, rekeningen, 07.352.1
      - Stukken betreffende het coördineren van de werkzaamheden met betrekking tot het samenstellen van de begroting., 1978-1989; 28-50; 15 pakken en 8 omslagen
        - Begrotingsaangelegenheden algemeen, 1978 - 1981, 28
          Oude code: 020240, 202041
        - Voor de begroting van 1978, 1978, 29; omslag
          Oude code: 020240, 020241
        - Voor de begroting van 1979, 1978, 30
        - Memorie van toelichting voor de begroting van 1980, 1980, 31; omslag
        - Voor de begroting van 1981, 1980 - 1981, 32
        - Voor de begroting van 1982, 1980 - 1982, 33
        - Voor de begroting van 1983, 1982 - 1984, 34; omslag
        - Voor de begroting van 1984. 1982-1984, 35-36
          - Memorie van Toelichting, 1982 - 1983, 35; omslag
            Oude code: 18725
          - Beantwoording van vragen van de Vaste Commissie, 1983 - 1984, 36
        - Voor de begroting van 1985. 1984-1985, 37-38
          - Beantwoording van vragen van de Vaste Commissie, 1984 - 1985, 37
            Oude code: 18729
          - Memorie van Toelichting, alsmede beantwoording van vragen van de Vaste Commissie, 1984 - 1985, 38
        - Voor de begroting van 1986. 1985-1986, 39-42
          - Behandeling in de Tweede Kamer, 1985, 39
            Oude code: 018732
          - Memorie van Toelichting, 1985, 40; omslag
          - Behandeling in de Eerste Kamer, 1986, 41; omslag
          - Memorie van Antwoord, 1986, 42
        - Voor de begroting van 1987. 1986-1987, 43-46
          - Memorie van Toelichting, 1986, 43
            Oude code: 020196
          - Beantwoording van vragen van de Vaste Kamercommissie, 1986 - 1987, 44
          - Begrotingsuitvoeringsrapportage, 1987, 45; omslag
          - Behandeling in de Eerste Kamer, 1987, 46; omslag
        - Voor de begroting van 1988. 1987-1988, 47-48
          - Memorie van Toelichting, 1987, 47
          - Behandeling in de Eerste Kamer, 1988, 48
        - Voor de begroting van 1989. 1988-1989, 49-50
          - Memorie van Toelichting, 1988, 49
            Oude code: 020202
          - Memorie van Antwoord en de voorbereiding van de behandeling in de Tweede Kamer, 1988 - 1989, 50
    - Begrotingen en financiële plannen, 07.352.11
      - Stukken betreffende de memorie van antwoord op het voorlopig verslag van de Commissie voor Sociale Zaken ter voorbereiding van het beleidsdebat over onderwerpen met betrekking tot het Departement van Sociale Zaken., 1976; 51; 1 omslag
        Oude code: 2020240
    - Benodigdheden en hulpmiddelen, 07.353
    - Archieven, 07.353.221
      - Stukken betreffende het voeren van overleg binnen de Stuurgroep Documentaire Informatie Opleidingen Rijksoverheid (DIOR) over het opstellen van een opleidingstraject voor taken in de documentaire informatievoorziening., 1987; 52-53; 2 pakken
        - deel I, 1987, 52
          Oude code: 20291
        - deel II, 1987, 53
    - Optische publiciteit en voorlichting, 07.353.33
      - Mededelingen van de secretaris-generaal van het Ministerie van Sociale Zaken en Volksgezondheid (S.G. bulletin)., 1971-1987; 54-58; 1 pak en 4 omslagen
        - 1971-1979, 54; pak
          Oude code: 020255
        - 1980-1982, 55
        - 1983-1984, 56
          Oude code: 018730
        - 1985-1986, 57
          Oude code: 018733
        - 1987, 58
          Oude code: 020197
      - Stukken betreffende het leveren van een bijdrage aan publicaties, alsmede het houden van lezingen., 1988-1990; 59-61; 3 pakken
        - 1988, 59
          Oude code: 020226
        - 1989, 60
          Oude code: 020227
        - 1990, 61
    - Benodigdheden en hulpmiddelen ter voorlichting van en aanwijzingen voor de administratie en het beheer, 07.353.4
      - Stukken betreffende het tot stand komen van richtlijnen ten aanzien van de behandeling van ministerraadstukken., 1946 - 1977; 62; 1 pak
        Oude code: 020256
      - Stukken betreffende het tot stand komen van voorschriften inzake het paraferen en ondertekenen van stukken., 1948-1982; 63; 1 omslag
      - Stukken betreffende het tot stand komen van voorschriften ten aanzien van het, via de Centrale Registratuur, voorleggen van stukken aan de departementsleiding., 1950-1968; 64; 1 omslag
      - Stukken betreffende het tot stand komen van administratieve voorschriften., 1965-1982; 65; 1 omslag
      - Stukken betreffende het tot stand komen van een circulaire houdende voorschriften met betrekking tot de werkwijze van de ministerraad en de onderraden., 1972-1985; 66; 1 omslag
    - Gebouwen, terreinen en werken voor de dienst bestemd, 07.354
    - Gebouwen van bestuur, leiding en administratie, 07.354.1
      - Vergaderstukken van de Stuurgroep Gebouwen en Materieel (G en M)., 1983-1984; 67; 1 omslag
        Oude code: 020275
    - Uitoefening van de dienst, 07.355